---
title: "Análisis"
author: "Varios"
date: "6/6/2022"
output: html_document
---

```{r setup, include=FALSE}
knitr::opts_chunk$set(echo = TRUE)

library(DataExplorer)
library(outliers) # para el test de Grubbs
library(rriskDistributions)
library(mgcv)
```

## Carga de datos

```{r}
datos <- read.csv("datos/data_galicia.txt", sep = " ")
```


## Análisis previo

```{r}
datos$InfFasc <- as.factor(datos$InfFasc)
datos$Aptitude <- as.factor(datos$Aptitude)
str(datos)
```

```{r}
# Exploración de variables mediante `pairs()`
library(psych)
pairs.panels(datos,
             method = "pearson", # correlation method
             density = TRUE, # show density plots
             ellipses = FALSE # show correlation ellipses
)
```


## GLM zai


```{r}
glm1 <- glm(InfFasc ~ ., data=datos, family = binomial(link="logit"))
glm1q <- glm(InfFasc ~ ., data=datos, family = quasibinomial(link="logit"))
glm2 <- glm(InfFasc ~ ., data=datos, family = binomial(link="probit"))
glm3 <- glm(InfFasc ~ ., data=datos, family = binomial(link="cloglog"))
c(AIC(glm1), AIC(glm2), AIC(glm3))

summary(glm1)
par(mfrow=c(2,2)); plot(glm1); par(mfrow=c(1,1))
```

Las variables X, Age, Slope y Density no son significativas con el GLM. Probaremos a suavizarlas.

Hacemos un step:

```{r}
maximo <- glm(InfFasc ~ Age + Aptitude + Temperature + Altitude + Rainfall
              + Slope + Density, family = binomial("logit"), data = datos)
minimo <- glm(InfFasc ~ 1, family = binomial("logit"), data = datos)
ajuste.step1 <- step(maximo, direction = "backward", scope = minimo)
ajuste.step1$coefficients
ajuste.step1$aic
```

Según el step nos quedaríamos con las variables Y, Aptitude, Temperature y Rainfall.

```{r}
glmf <- glm(InfFasc ~ Aptitude + Temperature + Rainfall, data=datos, 
            family = binomial(link="logit"))
summary(glmf)
```

Hacemos un glmmulti con las covariables que nos ha  devuelto step

```{r}
library(glmulti)
glmmulti <- glmulti(InfFasc ~  Aptitude + Temperature + Rainfall,
                    family = binomial("logit"), data = datos, crit = "aic")
summary(glmmulti)$bestmodel
m.glmmulti <- glm(InfFasc ~ 1 + Aptitude + Rainfall:Temperature, 
                  family = binomial("logit"), data = datos)
```

```{r}
glmf <- glm(InfFasc ~ 1 + Aptitude + Rainfall:Temperature, data=datos, 
            family = binomial(link="logit"))
summary(glmf)
```

## test validación

```{r}
library(ResourceSelection)
#con el modelo completo
hoslem.test(as.numeric(as.character(datos$InfFasc)), fitted(glm1))
#con el modelo step
hoslem.test(as.numeric(as.character(datos$InfFasc)), fitted(glmf))
#con el modelo glmmulti
hoslem.test(as.numeric(as.character(datos$InfFasc)), fitted(m.glmmulti))
```


## GAM zai

Hacemos un modelo GAM completo con las variables suavizadas que no incluía STEP y además metemos el suavizado bivariante de las coordenadas.

```{r}
library(mgcv)
gam1 <- gam(InfFasc ~ s(X, Y) + Aptitude + Temperature + Altitude + s(Rainfall) + s(Age) +
            s(Slope) + s(Density), data=datos, family = binomial(link="logit"))
summary(gam1)
```

Quitamos Age y Slope que no son significativas.

```{r}
gam2 <- gam(InfFasc ~ s(X, Y) + Aptitude + Temperature + Altitude + s(Rainfall) + s(Density),
            data=datos, family = binomial(link="logit"))
summary(gam2)
```

No tenemos que suavizar ni Rainfall ni Density, probamos a meterlas en el modelo sin suavizar.

```{r}
gam3 <- gam(InfFasc ~ s(X, Y) + Aptitude + Temperature + Altitude + Rainfall + Density,
            data=datos, family = binomial(link="logit"))
summary(gam3)
```
Quitamos Rainfall y Density


```{r}
gam4 <- gam(InfFasc ~ s(X, Y) + Altitude + Aptitude,
            data=datos, family = binomial(link="logit"))
summary(gam4)
```


```{r}
gam5 <- gam(InfFasc ~ s(X,Y) + s(Age) + Aptitude + s(Temperature) + s(Rainfall) 
            + s(Altitude) + s(Slope) + s(Density), data=datos, family = binomial(link="logit"))
summary(gam5)
```

```{r}
gam6 <- gam(InfFasc ~ s(X,Y) + Aptitude + s(Temperature)  
            + s(Altitude) + s(Density), data=datos, family = binomial(link="logit"))
summary(gam6)
```

```{r}
gam7 <- gam(InfFasc ~ s(X,Y) + Aptitude + s(Temperature)  
            + s(Altitude) , data=datos, family = binomial(link="logit"))
summary(gam7)
```

```{r}
gam8 <- gam(InfFasc ~ s(X,Y) + Aptitude 
            + s(Altitude) , data=datos, family = binomial(link="logit"))
summary(gam8)
```

```{r}
gam9 <- gam(InfFasc ~ s(X,Y) + Aptitude  +Altitude , data=datos, 
            family = binomial(link="logit"))
summary(gam9)
```

## GAMM zai

NO CONSIDERO QUE HAYA EFECTOS ALEATORIOS

Analizamos si tenemos efectos aleatorios

```{r}
library(ggplot2)
ggplot(data=datos, aes(x=Age,y=InfFasc, group = Aptitude))+
  geom_point()+
  geom_smooth(method="lm",se=FALSE)

ggplot(data=datos, aes(x=Rainfall,y=InfFasc, group = Aptitude))+
  geom_point()+
  geom_smooth(method="lm",se=FALSE)

ggplot(data=datos, aes(x=Temperature,y=InfFasc, group = Aptitude))+
  geom_point()+
  geom_smooth(method="lm",se=FALSE)

ggplot(data=datos, aes(x=Density,y=InfFasc, group = Aptitude))+
  geom_point()+
  geom_smooth(method="lm",se=FALSE)
```

Probamos a meter efectos aleatorios

```{r}
library(mgcv)
gamm1 <- gamm(InfFasc ~ s(X, Y) + Altitude + Aptitude , 
              random = list(Age=~Altitude), 
                  family = binomial(link="logit"), data=datos)
summary(gamm1$lme)
summary(gamm1$gam)
```
```{r}
library(mgcv)
gamm1 <- gamm(InfFasc ~ s(X, Y) + s(Altitude) + Aptitude, random = list(Density=~1), 
                  family = binomial(link="logit"), data=datos)
summary(gamm1$lme)
summary(gamm1$gam)
```


## Gam 09/06

```{r}
library(mgcv)
modgam <- gamm(InfFasc ~ te(X,Y) + s(Altitude) + Aptitude + s(Temperature,bs="cr"),
               random = list(Age =~1)
              , family = binomial("logit"), 
              data=datos)
summary(modgam)
```



Planteamos un modelo GAM con las variables Altitude y Temperature con suavizado bivariante también:

```{r}
library(mgcv)
modgam <- gam(InfFasc ~ te(X,Y) + s(Altitude, Temperature) + Aptitude + s(Rainfall)
              , family = binomial("logit"), 
              data=datos)
summary(modgam)
```

## Modelo GAM dia 13  

```{r}
library(mgcv)
#este es el modelo de luis
modgam1 <- gam(InfFasc ~ te(X,Y) + te(Altitude, Temperature)  + Aptitude
               +s(Density),
              family = binomial("logit"), 
              data=datos)
summary(modgam1)
```

## modelo gam

```{r}
#este es el modelo de cris
modelo1 <- gam(InfFasc ~ s(X,Y)  + Aptitude + Altitude,
              family = binomial("logit"), 
              data=datos)
summary(modelo1)
```

```{r}
modgam1 <- gam(InfFasc ~ te(X,Y) + s(Altitude, Temperature)  + Aptitude,
              family = binomial("logit"), 
              data=datos)
summary(modgam1)
```


## Glmulti gabriel


```{r}
glmg <- glm(InfFasc ~ Temperature + Rainfall:Temperature + Aptitude:Temperature,
              family = binomial("logit"), 
              data=datos)
summary(glmg)
100 * (1 - (glmg$deviance/glmg$null.deviance))
```

